【裁判字號】    95,抗,864
【裁判日期】    950628
【裁判案由】    假扣押
【裁判全文】
臺灣高等法院民事裁定                   95年度抗字第864號
抗  告  人  丙○○
上列抗告人因與相對人乙○○、甲○○間假扣押事件，對於中華
民國95年5月26日臺灣板橋地方法院95年度裁全字第5929號所為
裁定，提起抗告，本院裁定如下：
    主  文
抗告駁回。
抗告訴訟費用由抗告人負擔。
    理  由
一、按債權人就金錢請求或得易為金錢請求之請求，欲保全強制
    執行者，固得依民事訴訟法第522條第1項聲請假扣押。惟依
    同法第526條第1項、第2項規定，請求及假扣押之原因應釋
    明之；釋明如有不足，而債權人陳明願供擔保或法院認為適
    當者，法院始得定相當之擔保，命供擔保後為假扣押。前開
    民事訴訟法第526條第2項規定，係92年2月7日修正公布，依
    修正後之規定，請求及假扣押之原因，債權人如未先為釋明
    ，縱就債務人所應受之損害供法院所定之擔保者，亦不得命
    為假扣押，必因釋明而有不足，並經債權人陳明願供擔保或
    法院認為適當者，始得命供擔保後為假扣押。
二、經查抗告人聲請假扣押，僅據其提出債務明細表、借款合約
    書（見原法院卷7、8頁）以釋明其請求之原因；而就伊對相
    對人之財產究有何日後不能強制執行或甚難執行之虞之假扣
    押之原因，僅泛稱：近聞債務人正將其等所有之財產搬移隱
    匿，有脫產之嫌，恐致日後不能強制執行或甚難執行之虞云
    云；並未盡釋明之義務。原法院裁定駁回其所為假扣押之聲
    請，經核並無不合。抗告人提起抗告後，所提出之刑事告訴
    狀、開庭通知（見本院卷9-12、14頁），亦僅能知悉伊已對
    相對人提起刑事詐欺、侵占及背信罪名等告訴，並不足以認
    伊已釋明假扣押之原因；又抗告人所提出相對人經營海底玩
    家有限公司作為招攬業務之用之「旅遊計畫」（見本院卷13
    、15-17頁），亦不足以釋明相對人出國花費甚鉅，浪費財
    產及有逃匿致難以執行之虞；另所提出之相對人乙○○之土
    地及建物所有權狀影本（見本院卷18-20頁），亦僅能認係
    財產證明，亦不足以認抗告人已盡釋明其聲請假扣押原因之
    義務。抗告意旨指摘原裁定不當，聲明廢棄，為無理由。
三、據上論結，本件抗告為無理由，依民事訴訟法第495條之1第
    1項、第449條第1項、第95條、第78條，裁定如主文。
中    華    民    國    95    年    6     月    28    日
                  民事第八庭  審判長法  官  吳景源
                                    法  官  連正義
                                    法  官  鄭威莉
正本係照原本作成。
本裁定除以適用法規顯有錯誤為理由，並經本院許可外，不得再
抗告。如提起再抗告，應於收受後10日內委任律師為訴訟代理人
向本院提出再抗告狀。並繳納再抗告費新台幣１千元。
中    華    民    國    95    年    6     月    29    日
                                    書記官  董曼華


司法院資訊處製作；財團法人民間司法改革基金會備份。
